臺灣桃園地方法院刑事判決　　　　　　　　　　　　　九十一年度交易字第二五號
　　公　訴　人　臺灣桃園地方法院檢察署檢察官
　　被　　　告　乙○○
右列被告因過失傷害案件，經檢察官提起公訴（九十年度偵字第一二七二三號），本
院判決如左：
    主  文
乙○○因過失傷害人致重傷，處有期徒刑陸月，如易科罰金，以參佰元折算壹日。
    事  實
一、乙○○於民國九十年七月七日下午二時十分（起訴書誤載為四月二十七日上午十
    一時三十分）許，在桃園縣平鎮市貿易里貿七５４６號側門前欲駕駛陳志偉所有
    車號Ｌ六－八三五五號自小客車，本應注意於汽車靜止狀態下，若欲前進或後退
    時，應先踩緊煞車，注意車前或車後狀況，確認係在安全狀況下，方能排檔行駛
    ，且依當時日間有自然光、視距良好等情況，並無不能注意之情形，竟疏於注意
    ，在其上車發動引擎欲駕車離開該處，未先確認車後有無來車及行人，亦未先踩
    煞車即排檔至倒車檔，又因一時情急誤踩油門致汽車往後衝，其即速將速排檔變
    換至前進檔，然仍因未踩緊煞車，其駕車又向前衝，此時乙○○再次將排檔變換
    至倒車檔，惟其仍因情急誤踩油門致汽車往後衝，適有甲○○正牽車號ＳＧＳ－
    ０四五號輕型機車行經該小自客車車後而遭撞擊，致甲○○受有第一腰椎爆裂性
    骨折及脫位併兩下肢癱瘓等重大難治之傷害。
二、案經甲○○訴由桃園縣警察局平鎮分局報請台灣桃園地方法院檢察署檢察官偵查
    起訴。
    理  由
一、訊據被告乙○○對於右揭犯罪事實坦承不諱，核與告訴人甲○○於警訊之指述，
    證人孫郭梅女於警、偵訊所證述之情節相符。按一般駕駛經驗，汽車駕駛人於汽
    車靜止狀態下，若欲前進或後退時，應先踩緊煞車，注意車前或車後狀況，確認
    係在安全狀況下，方能排檔行駛，被告考領有汽車駕駛執照，且有多年之駕駛經
    驗，對前開駕車程序應知之甚詳，又依當時天候晴、日間有自然光，無障礙物、
    視距良好等情況，並無不能注意之情形，竟疏未注意先確認後方有無車輛或行人
    之情況下，未先踩煞車即排檔至倒車檔，又因一時情急誤踩油門致汽車往後衝，
    乃又速將速排檔變換至前進檔，但仍因未踩緊煞車，其駕車又向前衝，其再次將
    排檔變換至倒車檔，惟仍因一時緊張誤踩油門致汽車往後衝，致其駕車往後衝撞
    在其車後正牽行前開機車之告訴人，致告訴人受有第一腰椎爆裂性骨折及脫位併
    兩下肢癱瘓等重大難治之傷害，被告就本件車禍顯有過失，本件經送臺灣省桃園
    縣區車輛行車事故鑑定委員會鑑定，亦同認是被告駕駛自小客車自行操控失當肇
    事，有該會九十一府車鑑桃字第九一０四０四號鑑定意見書附於本院卷第二十五
    、二十六頁可稽。又告訴人確因本件車禍而受有第一腰椎爆裂性骨折及脫位併下
    半身癱瘓等傷害，有壢新醫院九十年七月十一日甲種診斷證明書在卷足參，且告
    訴人至今仍兩下肢癱瘓，有財團法人臺灣基督教門諾會醫院九十一年八月二日基
    門醫勝字第九一－０七四九號函及九十一年九月九日基門醫勝字第九一－０九０
    五號函在卷可稽，足認被告之過失行為與告訴人所受前開之傷害間，確有相當因
    果關係，故本案事證明確，被告之過失犯行洵堪認定，應予依法論科。
二、按刑法第十條第四項第四款所稱毀敗一肢以上之機能，係指肢體因傷害之結果「
    完全」喪失其效用者而言，最高法院著有二十八年上字第一○九八號判例可資參
    照。查本案告訴人因本件車禍人車倒地，致受有第一腰椎爆裂性骨折及脫位併下
    半身癱瘓等傷害，現仍兩下肢癱瘓，惟已可用四腳助行器行走約五公尺，其兩下
    肢仍有肌力（見前開財團法人臺灣基督教門諾會醫院九十一年八月二日基門醫勝
    字第九一－０七四九號函，附於本院卷第三十八、三十九頁），顯未「完全」喪
    失其效用，然告訴人所受之第一腰椎爆裂性骨折及兩下肢癱瘓之傷害，於車禍發
    生至今已一年餘，卻仍無法見其有明顯治癒之跡象，且經鑑定而領有中華民國身
    心殘障手冊（中度肢障），足徵告訴人因本件車禍所受第一腰椎爆裂性骨折及脫
    位併兩下肢癱瘓之傷害，已達重大難治之程度，故核被告之所為，係犯刑法第二
    百八十四條第一項後段之過失傷害致重傷罪。爰審酌本件車禍完全係被告之過失
    所肇致、被害人所受之傷勢非輕、被告迄今尚未與告訴人達成和解，賠償告訴人
    所受損害，及其犯後坦承犯行，犯罪後態度尚佳等一切情狀，量處如主文所示之
    刑，並諭知易科罰金之折算標準，以資懲儆。
據上論斷，應依刑事訴訟法第二百九十九條第一項前段，刑法第二百八十四條第一項
後段、第四十一條第一項前段，罰金罰鍰提高標準條例第一條前段、第二條，判決如
主文。
本案經檢察官張立中到庭執行職務。
中      華      民      國    九十一    年      十      月      十四    日
                              臺灣桃園地方法院交通法庭
                                  法  官  林  春  鈴
右正本證明與原本無異。
如不服本判決，應於判決送達後十日內向本院提出上訴狀( 應附繕本 )，上訴於
臺灣高等法院。
                                  書記官  江  世  亨
中        華        民        國   九十一   年   十   月    十七    日
附錄論罪科刑依據之法條：
刑法第二百八十四條
因過失傷害人者，處六月以下有期徒刑、拘役或五百元以下罰金。致重傷者，處一年
以下有期徒刑、拘役或五百元下罰金。
從事業務之人，因業務之過失傷害人者，處一年以下有期徒刑、拘役或一千元以下罰
金。致重傷者，處三年以下有期徒刑、拘役或二千元以下罰金。
